【裁判字號】    90,易,373
【裁判日期】    900713
【裁判案由】    傷害
【裁判全文】
臺灣宜蘭地方法院刑事判決                            九十年度易字第三七三號
    公  訴  人  臺灣宜蘭地方法院檢察署檢察官
    被      告  甲○○
右列被告因家庭暴力罪之傷害案件，經檢察官提起公訴（九十年度偵字第一七二七號
），本院判決如左：
    主  文
甲○○傷害人之身體，處拘役伍拾日，如易科罰金，以參佰元折算壹日。
    事  實
一、甲○○與丙○為配偶，二人間具有家庭暴力防治法第三條第一款所稱之家庭成員
    關係。九十年五月六日晚間十時十分許（起訴書誤載為同日晚間十一時十分許）
    ，其因丙○外出至晚間始返回宜蘭縣宜蘭市○○路○段一三九巷住處，兩人發生
    口角，甲○○竟萌生傷害之犯意，在上址持鐵條毆打丙○之手部，造成丙○受有
    左手臂淤傷五乘三公分、右手食指淤傷三乘一公分之傷害。
二、案經丙○訴由宜蘭縣警察局宜蘭分局報請台灣宜蘭地方法院檢察署檢察官偵查起
    訴。
    理  由
一、訊據被告甲○○對於前揭時、地，因其妻即告訴人丙○外出晚歸而與之發生爭執
    之情固坦白承認，然矢口否認有何傷害犯行，辯稱：當天晚上九、十時許，告訴
    人才返家要煮飯，她外出時並未告訴伊要做何事，也未與伊聯絡，所以伊就罵她
    ，結果她就拿菜刀及叉子要跟拼命，叉子有劃到伊臉部，伊閃躲後便將她的刀叉
    子搶起來，根本沒有打她，告訴人是跟伊搶時自己跌倒去撞到牆壁，才會受傷云
    云。惟查，右揭犯罪事實，業據告訴人丙○於警訊及偵、審中指訴稱：當天伊帶
    女兒乙○○去找朋友詢問土地被侵占之事要如何處理，回家後被告就問伊跑到何
    處並罵伊，然後就拿鐵條打伊，並將屋內東西亂摔，被告打伊時從家裡追到門外
    ，伊有拿鐵蓋來擋並躲在牆角，但被告還一直打，可能是打時有撞到牆壁，所以
    他亦有受傷，伊並未拿刀叉打他等語綦詳。核與證人乙○○即當日在場目睹事發
    經過之被告暨告訴人之女兒於本院審理時到庭證稱：當天晚上因為伊媽媽有塊土
    地被人告，所以帶伊去找保險阿姨問事情，當天晚上回家後伊媽媽要煮麵給伊吃
    ，爸爸就一直站在廚房門口罵伊媽媽，然後伊媽媽便很生氣走出來，兩人就吵起
    來，伊並沒有看到伊媽媽有拿菜刀或叉子打伊爸爸，當時伊媽媽有叫伊先到外面
    ，伊到外面打電話叫警察，又回到房子時，看到伊爸爸拿鐵條打伊媽媽，鐵條是
    家裡作農噴農藥之鐵條，當時他們已經跑到屋外，伊媽媽有拿燒金紙之鐵桶的蓋
    子來擋，伊看到伊媽媽手指有受傷，伊媽媽（在過程中）根本沒有跌倒過之情相
    符，而證人乙○○係被告與告訴人所生育之女兒，與雙方均屬至親，應不至於刻
    意偏袒父親或母親任何一方。參以被告於警訊中雖辯稱告訴人曾拿刀叉攻擊伊，
    然亦供承其在搶走告訴人手上之刀叉後，有毆打告訴人等語在卷，此外並有告訴
    人所提出之驗傷診斷證明書乙紙附卷可按，足認被告前開辯解，顯臨訟飾卸之詞
    ，不足採信，堪信告訴人所受前開傷害，確係遭被告持鐵條毆打所致，是本件事
    證明確，被告犯行堪以認定，應依法論科。
三、核被告甲○○所為，係犯刑法第二百七十七條第一項之傷害罪，並構成家庭暴力
    防治法第二條第二項之家庭暴力罪。爰審酌被告僅因細即持鐵條毆打告訴人，其
    犯罪之動機、目的、手段暨告訴人所受傷勢大小，及其到案後一再狡詞圖卸，未
    能向告訴人表示歉意，犯後態度不佳等情狀，量處如主文所示之刑，並諭知易科
    罰金之折算標準。
據上論斷，應依刑事訴訟法第二百九十九條第一項前段，刑法第二百七十七條第一項
、第四十一條第一項，罰金罰鍰提高標準條例第一條前段、第二條，判決如主文。
本案經檢察官廖允松到庭執行職務
中      華      民      國      九十     年      七      月     十三    日
                                  臺灣宜蘭地方法院刑事第一庭
                                          法  官
右正本證明與原本無異。
如不服本判決，應於判決送達後十日內，向本院提出上訴狀。
                                          書記官
中    華    民    國      八十        年              月               日
附錄本案論罪科刑法條全文：
刑法第二百七十七條


司法院資訊處製作；財團法人民間司法改革基金會備份。
